【裁判字號】    97,易,835
【裁判日期】    970522
【裁判案由】    竊盜
【裁判全文】
臺灣板橋地方法院刑事判決               97年度易字第835號
公  訴  人  臺灣板橋地方法院檢察署檢察官
被      告  甲○○
選任辯護人  余鑑昌律師
上列被告因竊盜案件，經檢察官提起公訴（97年度偵字第4769號
），本院判決如下：
    主  文
甲○○竊盜，處拘役肆拾日，如易科罰金以新台幣壹仟元折算壹
日。緩刑貳年。
    事  實
一、甲○○於民國97年1 月5 日10時許，至乙○○○位於臺北縣
    板橋市○○路○ 段318 巷30弄36號1 樓住處，為乙○○○家
    中電腦網路更換光纖時，竟意圖為自己不法之所有，趁乙○
    ○○不注意之際，徒手竊取乙○○○放置於電腦旁之ORIS牌
    男用手錶（價值約新台幣5000元）1 支。嗣乙○○○於甲○
    ○離去後，發現上開手錶遺失，便撥打電話詢問甲○○是否
    竊取上開手錶，甲○○否認，然經乙○○○告知其住處裝設
    有針孔攝影機，並要報警處理後，甲○○因疑其竊盜行為已
    為乙○○○住處針孔攝影機所錄取，始返回乙○○○之上開
    住處，告知願讓乙○○○搜查其所攜帶之工具袋，然為乙○
    ○○所拒，甲○○始自行自其工具袋內取出上開手錶，乙○
    ○○見狀，遂要求甲○○同至警局處理。
二、案經乙○○○訴由臺北縣政府警察局海山分局報告臺灣板橋
    地方法院檢察署檢察官偵查起訴。
    理  由
甲、證據能力方面：
    本判決後述所採各項證據等，檢察官、被告及辯護人就該證
    據之證據能力，均於本院審判期日表示不爭執各該證據有不
    得為證據之情形，應認其等已同意該上開證據資料均得作為
    本案證據，而經本院審酌後，認上開證據並無違法取證等項
    瑕疵之存在，且證據力亦未明顯偏低，以資為證據並無不當
    ，復經本院於審判期日依法調查在卷（見本院97年5 月8 日
    審判筆錄），故得採為判斷之依據，合先敘明。
乙、實體方面：
一、訊據被告甲○○坦承上述犯行不諱（見本院97年5 月8 日審
    判筆錄），核與告訴人乙○○○於偵查中之指述情節互核相
    符，此外並有照片及贓物認領保管單各1張附卷可稽，顯見
    被告自白（見本院97年5 月8 日審判筆錄）與事實相符，可
    以採信，是本案事證積極明確，被告犯行，足以認定，應予
    依法論科。
二、核被告甲○○所為，係犯刑法第320 條第1 項之竊盜罪。爰
    審酌被告犯罪之動機、手段、所得財物價值及被告犯罪後之
    態度等一切情狀，量處如主文所示之刑，並諭知易科罰金之
    折算標準示懲。末查被告未曾受有期徒刑以上刑之宣告，有
    臺灣高等法院被告前案紀錄表在卷可稽，本院慮其於97年5
    月8 日審判期日已當庭賠償告訴人乙○○○新台幣5000元，
    經此教訓，應無再犯之虞，所宣告之刑以暫不執行為適當，
    故併諭知緩刑2年，以啟自新。
據上論斷，應依刑事訴訟法第299 條條第1 項前段，刑法第320
條第1 項、第41條第1 項、第74條第1 項第1 款，刑法施行法第
1條之1，判決如主文。
本案經檢察官連思藩到庭執行職務。
中    華    民    國    97    年    5     月    22    日
                  刑事第五庭  法  官  陳  財  旺
上列正本證明與原本無異。
如不服本判決，應於判決送達後10日內敘明上訴理由，向本院提
出上訴狀。
                              書記官  周  百  川
中    華    民    國    97    年    5     月    22    日
附錄本案所犯法條全文
中華民國刑法第320條
（普通竊盜罪、竊佔罪）
意圖為自己或第三人不法之所有，而竊取他人之動產者，為竊盜
罪，處 5 年以下有期徒刑、拘役或 5 百元以下罰金。
意圖為自己或第三人不法之利益，而竊佔他人之不動產者，依前
項之規定處斷。
前二項之未遂犯罰之。


司法院資訊處製作；財團法人民間司法改革基金會備份。
